【裁判字號】    98,消債更,5
【裁判日期】    980825
【裁判案由】    更生事件
【裁判全文】
臺灣澎湖地方法院民事裁定             98年度消債更字第5號
聲  請  人  甲○○
即  債務人
代  理  人  魯惠良律師
上列當事人因消費者債務清理事件向本院聲請更生，本院裁定如
下：
    主  文
債務人甲○○自中華民國九十八年八月二十五日上午十時起開始
更生程序。
    理  由
一、按法院開始更生程式之裁定，應載明其年、月、日、時，並
    即時發生效力，消費者債務清理條例第45條第1項定有明文
    。
二、本件債務人主張：債務人因積欠信用卡、信用貸款等債務，
    於民國98年2月5日提出債權人清冊，以書面向最大債權金融
    機構澎湖縣農會申請前置協商，因債務人無法負擔任何還款
    條件，因此協商不成立。債務人與友人歐寶蓮合夥經營壹貳
    參小吃部，每月淨收入約新臺幣（下同）13,000元，配偶歐
    清轉任職於拓展企業行及玉山不動產企業行擔任業務銷售員
    ，無底薪，視銷售業績分紅給薪，平均薪資約25,000元，因
    信用卡、信用貸款等債務亦向本院聲請更生中；二人育有3
    名就學中子女歐涵欣、歐典俊、歐訓華，其就學費用多由歐
    清轉支出，債務人每月必要支出如下：膳食費6,000元、歐
    訓華在校營養午餐費800元、交通費250元、勞健保1,400元
    、意外保險900元、水電費600元、電話費300元，以上共計
    10,250元，經扣除支出後，債務人每月收入僅餘1,000多元
    ，已無法清償124萬多元之債務。債務人有前開不可歸責於
    債務人致協商不成立之事由與不能清償債務情事，且其無擔
    保或無優先權之債務總額未逾1,200萬元，復未經法院裁定
    開始清算程序或宣告破產，爰向本院聲請更生等語。經查：
    債務人所主張之上開事實，業據提出債權人清冊、財團法人
    金融聯合徵信中心債務清理條例前置協商專用債權人清冊、
    財產及收入狀況說明書、戶口名簿與戶籍謄本、前置協商文
    件3份、協商不成立通知書、債務人、歐清轉之95年至96 年
    度綜合所得稅各類所得資料清單及財產歸屬資料清單、3 名
    子女96年度綜合所得稅各類所得資料清單及財產歸屬資料清
    單、工作及收入證明、3名子女就學證明、歐清轉97年度各
    類所得扣繳暨免扣繳憑單、歐清轉合作金庫銀行存摺影本、
    馬公市○○段1165、1167地號土地登記謄本各1份等為證，
    並經本院依職權調閱本院98年度消債更字第7號（聲請人：
    歐清轉）卷宗核對無誤，又查無債務人有消費者債務清理條
    例第6條第3項、第8條或第46條各款所定駁回更生聲請之事
    由存在，則債務人聲請更生，應屬有據，爰裁定如主文。
中    華    民    國    98    年    8    月    25    日
                      民事庭法  官  陳介安
上為正本係照原本作成
本件不得抗告
本裁定已於98年8月25日上午10時公告。
中    華    民    國    98    年    8    月    25    日
                            書記官  呂黎明


司法院資訊處製作；財團法人民間司法改革基金會備份。
